最高法院刑事判決　　　　　　九十六年度台上字第三八二五號
上　訴　人　甲○○
上列上訴人因違反毒品危害防制條例案件，不服台灣高等法院台
中分院中華民國九十六年四月十八日第二審判決（九十五年度上
訴字第二八一六號，起訴案號：台灣苗栗地方法院檢察署九十三
年度偵字第二０三七號），提起上訴，本院判決如下：
    主  文
上訴駁回。
    理  由
按刑事訴訟法第三百七十七條規定，上訴於第三審法院，非以判
決違背法令為理由，不得為之。是提起第三審上訴，應以原判決
違背法令為理由，係屬法定要件。如果上訴理由狀並未依據卷內
訴訟資料，具體指摘原判決不適用何種法則或如何適用不當，或
所指摘原判決違法情事，顯與法律規定得為第三審上訴理由之違
法情形，不相適合時，均應認其上訴為違背法律上之程式，予以
駁回。本件原判決撤銷第一審之科刑判決，改判仍論上訴人甲○
○以販賣第二級毒品罪，處有期徒刑玖年；並為相關從刑之宣告
。係依憑上訴人之自白（於原審及警詢、偵查中供承：有原判決
所認定之意圖販賣而販入第二級毒品，未及賣出即為警查獲之事
實在卷），證人即本案查獲之員警江鎮志、黃煥德（於原審審理
時證稱：因接獲檢舉，經檢察官核發通訊監察書後，從監聽中知
悉上訴人準備於民國九十三年五月十八日要到苗栗販賣毒品，故
在高速公路交流道及苗栗市埋伏等候，俟上訴人所駕車輛駛下交
流道後，即一路跟監，而在苗栗市○○路一０二０號前予以攔檢
查獲，及上訴人警詢中之自白係出於自由意志，並無以不正方法
取供等語），內政部警政署刑事警察局九十三年八月六日刑鑑字
第0930109006號鑑驗通知書（記載：扣案之白色晶體物二十八包
，經以氣相層析／質譜分析法及核磁共振分析法鑑驗結果，確係
第二級毒品甲基安非他命），並有第二級毒品甲基安非他命二十
八包（含盛裝毒品用之塑膠包裝袋二十八個）、盛裝上開二十八
包毒品之六個紙袋扣案，及通訊監察書及監聽錄音譯文在卷可稽
等證據資料，而為論斷，已敘明其所憑之證據及認定之理由。而
以上訴人於原審辯稱：其於警詢、偵查中所述係配合警察辦案；
之前於第一審審理時所辯：扣案之第二級毒品甲基安非他命係供
自己施用云云，均為卸責之詞，不足採信，亦已依憑調查所得之
證據，於理由內詳加指駁；並說明：（一）證人江鎮志、黃煥德
均係依法令從事公務之人，與上訴人並無親誼或怨隙，核無故為
不利上訴人之陳述之必要，且經原審交互詰問結果，其二人陳述
內容互核相符，其證詞均具憑信性。又上訴人前有多次與毒品有
關之前案紀錄，應知販賣毒品係重罪，豈可能為脫免施用毒品之
較輕罪責，而受「不用驗尿」之利誘，致為不實之有販賣毒品之
重罪之自白，是其所辯，顯與常情有違，難以採信。其於警詢、
偵查中之自白，應有證據能力。（二）甲基安非他命係晶體物，
在常溫常態下，易受潮變質，不耐久貯，又因毒品價昂量微，施
用毒品者貯存無益，衡情所持有之毒品數量均不多，上訴人在購
買大量之第二級毒品甲基安非他命，顯與一般施用毒品者之情節
迴異。且按諸文獻記載，甲基安非他命服用後二十四小時內，約
有百分之七十排泄於尿液中，其最低致死量為一克，此經行政院
衛生署管制藥品管理局於九十一年九月二十三日以管檢字第1096
52號函釋甚明，則以最低致死量計算，上訴人一次購買之甲基安
非他命數量毛重高達約一千公克，每日施用一公克，約需三年才
用完，而上訴人於原審自承其賣豬肉為生，平均一個月可以賺新
台幣（下同）四、五萬元，扶養家人一個月約花費一、二萬元等
語，足認其並非資力豐厚，竟以六十五萬元之鉅款購入大量之毒
品，豈可能僅供自己施用？足見被告購買前開毒品確係基於營利
之意圖而販入，非僅供自己施用。（三）販賣毒品罪，不以販入
之後，復行賣出為必要，只須意圖營利而販入或賣出，有一於此
，犯罪即為成立。上訴人基於營利之意圖而以六十五萬元買入扣
案之毒品，並欲以每台兩（即三十七‧五公克）三萬二千元之價
格賣予綽號「漂炳」之人，亦據上訴人自承在卷，其擬賣出之價
格高於販入之價格，雖未及賣出即被查獲，而尚未獲得利益，惟
其既基於營利之意圖而販入，依上開說明，仍成立販賣第二級毒
品罪之理由。從形式上觀察，原判決並無足以影響判決結果之違
背法令情形存在。上訴意旨略稱：（一）原判決對上訴人究如何
有營利之意圖，及如何營利，均付之闕如，僅以上訴人之有毒品
犯罪前科，而為先入為主之推論，自有違誤。（二）電話通聯內
容，雖稱為「貨」，惟並未具體說明係毒品，究何所指？原審未
查電話持有人之真實姓名，傳喚「漂炳」到庭作證，以釐清事實
，遽以電話通聯譯文為不利於上訴人之認定，亦屬違法。（三）
上訴人之警詢自白，係警員以違法方法取得，依法不得作為證據
，原判決採信警員之說詞，認上訴人之自白非出於不法取得，亦
有違證據法則等語。惟查：採證認事，係事實審法院之職權，其
對證據證明力所為之判斷，如未違背經驗法則與論理法則，復已
敘述其憑以判斷之心證理由，即不能任意指為違法。原判決就其
依憑調查所得之證據資料，認定：上訴人基於販賣第二級毒品甲
基安非他命以營利之犯意，販入甲基安非他命二十八包，惟尚未
賣出，即為警查獲之犯罪事實，已明確認定，詳細記載，並敘明
上訴人於警詢、偵查中之自白係出於自由意志，且與事實相符，
具有證據能力，得作為證據，及其得心證之理由。所為之論斷，
核與證據法則並無違背。上訴意旨，專執己見，任意指摘，並為
單純事實上爭執，自非適法之第三審上訴理由。另查上訴人所稱
綽號「漂炳」之人，其真實姓名不詳，顯然無法傳喚到庭，而本
件事證已明，原審未依上訴人之聲請為無益之調查，雖未於判決
說明不予調查之理由，稍有疏誤，然因不影響判決結果，揆之刑
事訴訟法第三百八十條之規定，亦不得執此指摘，資為上訴第三
審之合法理由。其餘上訴意旨，置原判決之明白論斷於不顧，就
同一證據資料為相異之評價，或仍執原判決已說明理由而詳予指
駁之陳詞辯解，或就原審採證認事及適用法律職權之適法行使，
全憑己見，漫事爭執，難認已符合首揭法定第三審上訴之要件。
其上訴違背法律上之程式，應予駁回。
據上論結，應依刑事訴訟法第三百九十五條前段，判決如主文。
中　　華　　民　　國　九十六　年　　七　　月   十三   日
                      最高法院刑事第五庭
                          審判長法官  林　增　福
                                法官  邵　燕　玲
                                法官  張　清　埤
                                法官  陳　世　雄
                                法官  蔡　國　在
      本件正本證明與原本無異
                                      書  記  官
中　　華　　民　　國　九十六　年　　七　　月   十八   日
                                                H
